臺灣嘉義地方法院民事裁定
111年度補字第253號 
原      告  洪愷澤  
上列原告與被告間請求拆屋還地等事件，本院裁定如下：
    主  文
原告應於本裁定送達後7日內，具狀補正被告之姓名及住居所，
並提出嘉義縣○○市○○路0號之3建物之房屋稅籍資料、被告之戶籍
謄本、嘉義縣○○市○○段000地號土地之土地登記第一類謄本，及
提出更正本件被告姓名及住居所之起訴狀後，按被告人數提出繕
本到院。
原告應於本裁定送達後7日內，補繳裁判費新臺幣6,500元。
    理  由
一、按當事人書狀，應記載當事人姓名及住所或居所，當事人為
    法人、其他團體或機關者，應記載其名稱及公務所、事務所
    或營業所、法定代理人之姓名、住所或居所，且應記載應為
    之聲明及供證明或釋明用之證據；另起訴狀應表明當事人及
    法定代理人、訴訟標的及其原因事實、應受判決事項之聲明
    。民事訴訟法第116條第1項、第244條第1項分別定有明文，
    此為法定必須具備之程式。次按提起民事訴訟應依民事訴訟
    法第77條之13規定繳納裁判費，此為必須具備之程式。又原
    告之訴有民事訴訟法第249條第1項所列各款情形之一，依其
    情形可以補正，但其情形可以補正者，審判長應定期間先命
    補正，為該法條第1項所明定。
二、經查：
  ㈠原告對被告提起本件訴訟，然未於起訴狀上載明被告姓名及
    住居所，亦未據繳納裁判費，其起訴之程式顯有欠缺，請提
    出嘉義縣○○市○○路0號之3建物（系爭建物）之房屋稅籍資料
    、被告之戶籍謄本、嘉義縣○○市○○段000地號土地（下稱系
    爭土地）之土地登記第一類謄本。
  ㈡原告起訴未據繳納裁判費，查原告起訴請求被告應將系爭建
    物予以拆除並返還系爭土地予原告，及自被告占有日起至搬
    遷日止，請求相當於租金之不當得利，依原告之主張，其所
    有系爭土地遭被告之系爭建物占用，而系爭土地依本院109
    年度司執字第30606號強制執行事件拍定金額為新臺幣（下
    同）597,000元，故本件訴訟標的價額核定為597,000元，應
    徵第一審裁判費6,500元。至於請求相當於租金之不當得利
    部分，依民事訴訟法第77條之2第2項規定，不併算其價額。
  ㈢綜上，依民事訴訟法第249條第1項但書之規定，限原告於收
    受本裁定送達後7日內，具狀補正如主文所示之事項，及繳
    納裁判費，逾期未補正，即駁回原告之訴。
三、爰裁定如主文。
中　　華　　民　　國　　111 　年　　7 　　月　　22　　日
                  民事第二庭法　官　陳威憲
以上正本係照原本作成。
如不服本裁定關於核定訴訟標的價額部分，應於送達後10日內向
本院提出抗告狀，並繳納抗告費新臺幣1,000元；其餘關於命補
繳裁判費部分，不得抗告。
中　　華　　民　　國　　111 　年　　7 　　月　　22　　日
                            書記官  方瀅晴